# 请教陈版主，可供出售权益工具减值转回问题

提问人：non76 时间：2015-03-25 20:01:55
可供出售的权益工具（基金）在其后公允价值回升，其减值通过权益转回，是否可计入其他综合收益，待其处置时再转入损益。另外按今年其他综合收益的披露格式，该内容是否在利润表计入其他综合收益可转回的第 6 项其他，在附注中单列可供出售的金融资产减值准备转回，这种处理方式是否合适，烦请陈版主指教。

回答人：chenyiwei
1 、通过权益转回的可供出售权益工具投资减值准备应属于其他综合收益，后续处置该资产时可转入损益。一般可以并入“可供出售金融资产公允价值变动”项目。

提问人：huabb 时间：2016-12-27 14:15:43
陈版，持有的基金份额或基金，应该属于“可供出售债务工具”还是“可供出售权益工具”呢？谢谢！

回答人：chenyiwei
基金份额一般不会有保本和固定收益。因此一般认为属于可供出售权益性投资。

提问人：huabb 时间：2016-12-28 08:40:34
陈版，还是想跟您再确认一下，持有的可供出售金融资产的基金份额，在披露时，“可供出售债务工具”、“可供出售权益工具”和“其他”三个类别披露的话，是不是还是放在“其他”比较常见，与股票和债券并列？

回答人：chenyiwei
倾向于作为权益工具。也可以接受填写为“其他”。